臺灣高等法院臺中分院刑事判決　　　　　　　　　　九十三年度上易字第三八一號
　　上　訴　人　臺灣台中地方法院檢察署檢察官
　　被　　　告　戊○○
右上訴人因被告藏匿人犯案件，不服臺灣台中地方法院九十二年度易字第一一六七號
中華民國九十三年三月五日第一審判決（起訴案號：臺灣台中地方法院檢察署九十二
年度偵字第六四六三號），提起上訴，本院判決如左：
    主      文
原判決撤銷。
戊○○意圖使犯人隱避而頂替，累犯，處有期徒刑肆月，如易科罰金，以佰元折算
壹日。
    事      實
一、戊○○前因毒品、恐嚇、妨害自由等案件，經法院判處應執行有期徒刑四年四月
    ，於九十年六月二十五日假釋期滿執行完畢，竟仍不知悔改，於民國九十一年七
    月七日下午二時四十分許，在臺中縣豐原市○○○路○段三六○號「迪卡曼美容
    名店」遇警臨檢時，明知丁○○（業經臺灣臺中地方法院判處有期徒刑一年三月
    ，併科罰金新台幣五萬元確定）未經許可，無故持有可發射子彈具有殺傷力之改
    造手槍一枝、制式子彈六顆，為違反槍砲彈藥刀械管制條例第十一條第四項、第
    十二條第四項之犯人，竟為免丁○○犯行為警查獲致遭撤銷假釋，遂意圖使丁○○隱避，於同日警詢及臺灣臺中地法方法院檢察署九十一年度偵字第一三二八九
    號案件檢察官初訊時供承：上開槍、彈為伊所有等語，藉以頂替丁○○之違反槍
    砲彈藥刀械管制條例罪名，致影響於司法機關犯罪偵查工作之進行。
二、案經台灣台中地方法院檢察署檢察官自動檢舉偵查起訴。
    理      由
一、訊據被告戊○○對右揭事實坦承不諱，且查：(一)被告戊○○供稱當時臨檢時，另
    案被告丁○○緊急將上開槍彈丟給他一節，核與在場證人癸○○（原名謝明書）
    於偵查、原審及本院證稱：當時有看到丁○○拿東西給戊○○等語（見偵字第一
    三二八九號影印卷第二五頁、原審卷第七○頁、本院卷第八四頁），證人辛○○
    於原審證稱：當時有看到丁○○把槍丟給被告戊○○等語（見原審卷第七六頁）
    相符，足證被告上開自白應非子虛；(二)又另案被告丁○○經檢察官通緝到案提起
    公訴，於台灣台中地方法院審理時，亦對其未經許可持有上開槍、彈之犯行坦承
    不諱，並經該院判處有期徒刑一年三月，併科罰金新台幣五萬元確定等情，此有
    該院九十三年度訴字第四五二號判決書一份在卷足憑，且另案被告丁○○曾因毒
    品、違反槍砲彈藥刀械管制條例等案件，經法院判處應執行有期徒刑九年六月，
    於八十九年一月十四日假釋出獄，假釋期間至九十五年八月二十七日才屆滿，亦
    有其刑案資料查註紀錄表一份在卷足參，故另案被告丁○○為警臨檢查獲時，確
    實仍在假釋期間內，益徵被告戊○○供稱丁○○因在假釋期間才請求伊頂替等語
    確屬真實。(三)本院再審酌被告戊○○為警查獲時，在場尚有癸○○、辛○○、壬○○等人，若被告戊○○自白坦承頂替犯行，僅係意圖脫免槍砲罪責，當可與未
    在假釋期間之其他人謀串翻供，當無可能將罪責推給假釋期間仍未屆滿之丁○○
    ，足證被告上開自白應與事實相符而堪採信。(四)證人即查獲警員甲○○於原審及
    本院雖到庭證稱：渠等接獲線報稱「孩子源」持有槍枝要與人火拼等語，然警方
    接獲之線報既屬兩幫人員要火拼，則究係被告戊○○本身持有槍枝或同夥之人持
    有槍枝，顯難單純依據線報判斷，故證人上開證詞，尚不足推認持有槍枝者確實
    為被告戊○○。(五)證人癸○○、辛○○、甲○○、己○○、丙○○於原審、本院
    所繪製之現場圖有關在場之人之位置、房間桌子擺設情形先後不符，且彼此相互
    間亦不盡符合，甚至與證人即「迪卡曼美容名店」乙○○所繪製之現場圖亦有不
    符，顯見證人等人對於查獲現場狀況之記憶已顯模糊，尚難再依據證人上開模糊
    不實之繪圖，推認另案被告丁○○當時位置較靠近窗戶，不可能將槍彈交予被告
    戊○○並囑其丟出窗戶外，故上開證人所繪製之現場圖，不足作為被告戊○○並
    未頂替犯罪之有利證據。從而本件事證明確，被告戊○○上開犯行應堪認定。
二、核被告所為，係犯刑法第一百六十四條第二項、第一項之意圖使犯人隱避頂替罪
    。被告前因毒品、恐嚇、妨害自由等案件，經法院判處應執行有期徒刑四年四月
    ，於九十年六月二十五日假釋期滿執行完畢，此有台灣高等法院被告全國前案紀
    錄表在卷足稽，其於五年以內再犯本件有期徒刑以上之罪，為累犯，依刑法第四
    十七條規定加重其刑。原審疏未詳察，遽以被告之犯罪不能證明，而諭知無罪，
    顯有未洽，檢察官上訴主指摘原審判決認定被告無罪，顯有違誤，即有理由，自
    應由本院將原審判決撤銷改判。爰審酌被告出面頂替，導致員警偵辦方向錯誤，
    浪費司法資源及妨害司法調查之正確性，惟被告於檢察官第二次偵訊時即已供出
    實情，對社會之危害尚非重大，犯後態度尚佳等一切情狀，量處如主文第二項所
    示之刑，並諭知易科罰金之折算標準。
三、據上論斷，應依刑事訴訟法第三百六十九條第一項前段、第三百六十四條、第二
    百九十九條第一項前段，第一百六十四條第二項、第一項、第四十七條、第四十
    一條第一項前段，罰金罰鍰提高標準條例第一條前段、第二條，判決如主文。
本案經檢察官庚○○到庭執行職務。
中      華      民      國      九十三  年      八      月      十二    日
                                臺灣高等法院臺中分院刑事第八庭
                                      審判長法  官  羅  得  村
                                            法  官  黃  文  進
                                            法　官　陳　毓　秀
右正本證明與原本無異。
（不得上訴）
                                            書記官  蕭  玉  真
中      華      民      國      九十三  年      八      月      十三    日
附錄本案論罪科刑主要法條：
刑法第一百六十四條：
藏匿犯人或依法逮捕拘禁之脫逃人或使之隱避者，處二年以下有期徒刑、拘役或五百
元以下罰金。
意圖犯前項之罪而頂替者，亦同。                                          Ａ
